【裁判字號】    91,訴,1955
【裁判日期】    920213
【裁判案由】    毒品危害防制條例
【裁判全文】
台灣板橋地方法院刑事判決                        九十一年度訴字第一九五五號
    公  訴  人  台灣板橋地方法院檢察署檢察官
    被      告  甲○○
右列被告因違反毒品危害防制條例案件，經檢察官提起公訴（九十一年度毒偵字第二
六七０、二九七四號）本院判決如左：
    主  文
甲○○連續施用第二級毒品，處有期徒刑肆月；又連續施用第一級毒品，處有期徒刑
捌月，扣案之海洛因淨重陸點柒肆公克沒收銷燬之，針筒壹支、分裝袋陸拾貳個、分
裝杓支、止血袋壹條及食鹽水壹瓶均沒收；應執行有期徒刑拾月，扣案之海洛因淨
重陸點柒肆公克沒收銷燬之，針筒壹支、分裝袋陸拾貳個、分裝杓支、止血袋壹條
及食鹽水壹瓶均沒收。
    事  實
一、甲○○前因施用毒品案件，經本院裁定送觀察、勒戒後，因有繼續施用之傾向，
    復經本院以八十八年度毒聲字第六九三０號裁定，令入戒治處所施以強制戒治一
    年，嗣於民國（下同）八十九年十一月二日強制戒治期滿，而由台灣板橋地方法
    院檢察署檢察官於八十九年十一月十八日，以八十九年度戒毒偵字第八一八號不
    起訴處分確定後。詎其仍不知戒絕惡習，基於概括之犯意，先後於九十年十二月
    間起至九十一年一月七日止，在台北縣泰山鄉○○路其不詳姓名友人住處內（起
    訴書誤為九十一年一月初起至九十一年八月十九日止，在台北縣中和市○○街三
    之一號等處），以將第二級毒品安非他命置放於吸食器內，以火燒烤後，吸食所
    冒出霧化含有安非他命成份之氣體，以此方式施用第二級毒品安非他命共五次之
    多；復另行基於概括之犯意，先後於九十一年五月間起同年八月十九日止，在台
    北縣中和市○○街三之一號及台北縣永和市○○路○段三五二巷一一二弄二十二
    號二樓等處，將第一級毒品海洛因羼入食鹽水後，並置於注射針筒後以注射手臂
    之方式，以此方式非法施用第一級毒品海洛因多次。嗣經警分別於九十一年一月
    七日晚八時三十分許，在台北縣泰山鄉○○路與新生路口查獲；又於同年八月二
    十日下午五時四十五分許，在台北縣永和市○○路六八０巷二號前查獲，並扣得
    其所有供施用或盛裝第一級毒品所用之海洛因淨重六‧七四公克（起訴書誤載為
    五‧八五公克），針筒一支，分裝袋六十二個，分裝杓三支，止血袋一條及食鹽
    水一瓶。
二、案經台北市政府警察局大安分局及台北縣政府警察局永和分局報請台灣板橋地方
    法院檢察署檢察官偵查起訴。
    理  由
一、右揭事實，業據被告甲○○於警詢及偵審中坦白承認，並有如事實欄所載之物扣
    案可資佐證。又被告先後二次為警查獲時所採集之尿液檢體送驗結果，確分呈安
    非他命陽性反應與海洛因代謝物嗎啡陽性之反應，分別有台北市立療養院煙毒尿
    液檢驗報告書、法務部調查局檢驗通知書及台灣檢驗科技股份有限公司濫用藥物
    尿液檢驗報告書各乙紙在卷可稽。再被告為警查獲時所扣得疑似海洛因白色粉末
    ，經檢驗確係毒品海洛因，亦有法務部調查局鑑定通知書附卷可佐。又被告前因
    施用毒品案件，經本院裁定送觀察、勒戒後，因有繼續施用之傾向，再經本院以
    八十八年度毒聲字第六九三０號裁定，令入戒治處所施以強制戒治一年，嗣於八
    十九年十一月二日強制戒治期滿，由台灣板橋地方法院檢察署檢察官於八十九年
    十一月十八日，以八十九年度戒毒偵字第八一八號不起訴處分確定，此有上開不
    起訴處分書在卷足憑。罪證明確，被告犯行洵堪認定。
二、查海洛因與安非他命依其成癮性、濫用性及對社會危害性之程度，已為毒品危害
    防制條例第二條第二項第一款、第二款分別列為第一級毒品與第二級毒品。核被
    告所為，係犯毒品危害防制條例第十條第一項施用第一級毒品與同條例第二項施
    用第二級毒品之二罪。又被告非法持有第一級毒品與第二級毒品之低度行為，已
    分別為其施用第一級毒品與第二級毒品之高度行為所吸收，均不另論罪。再被告
    先後多次施用第一級毒品與第二級毒品之犯行，均時間緊接，且各犯罪構成要件
    相同，顯各係基於概括犯意為之，皆為連續犯，均應論以一罪並各加重其刑。又
    公訴人雖起訴被告於九十一年一月初即有施用第二級毒品之犯行；據被告供稱自
    九十年十二月間起即有施用第二級毒品之犯行，已如前述，因此部分犯行與公訴
    人起訴部分有連續犯裁判上一罪之關係，依審判不可分之原則，應為起訴效力所
    及，本院自應一併加以審理。又被告所犯上開二罪間，罪名互異、犯意各別，應
    分論併罰。爰審酌被告之品行、智識程度及海洛因與安非他命均係戕害身心、害
    人害己，被告前因施用毒品經戒治後，仍未戒絕惡習，竟一再施用毒品以及被告
    坦承犯行等一切情狀，各量處如主文所示之刑，並依法定其應執行之刑，以示懲
    儆。至扣案之海洛因淨重六‧七四公克，係屬違禁物，應依毒品危害防制條例第
    十八條第一項前段之規定沒收銷燬之；另扣案之針筒二支、分裝袋六十二個、分
    裝杓三支、止血袋一條、食鹽水一瓶等物品，因係有其他之用途，並非專供施用
    毒品之器具，惟係被告所有且供施用或盛裝海洛因所用之物，業據被告供明在卷
    ，均應依法宣告沒收。至扣案之海洛因經法務部調查局檢驗用罄部分，因已用罄
    滅失，自無庸再為沒收銷燬之諭知，附此說明。
三、至公訴意旨另以：被告甲○○基於施用概括之犯意，連續於九十一年一月初起至
    九十一年八月十九日止，在台北縣中和市○○街三之一號等處，施用第二級毒品
    ＭＤＭＡ（俗稱搖頭丸），因認被告涉犯毒品危害防制條例第十條第二項施用第
    二級毒品之罪嫌；又公訴人認被告自九十一年一月初起至九十一年八月十九日止
    ，分別有施用第一級毒品與第二級毒品之犯行；惟查：犯罪事實應依證據認定之
    ，無證據不得推定其犯罪事實，刑事訴訟法第一百五十四條定有明文。又遍查全
    卷公訴人並未訊問被告有否施用ＭＤＭＡ（俗稱搖頭丸）之行為，而僅以台北市
 立療養院煙毒尿液檢驗報告書為其唯一之論據；然被告於本院訊問時堅決否認有
    何施用ＭＤＭＡ之行為，並經本院再送往法務部調查局覆驗結果，亦無檢驗出有
    ＭＤＭＡ之反應，此有該局檢驗通知書乙紙附卷可參；另被告於本院訊問時亦堅
    稱：第二級毒品安非他命於第一次被查獲即九十一年一月七日之後即未再施用，
    而第一級毒品海洛因係於九十一年五月間起施用至同年八月十九日止，並參酌被
    告第一次被查獲即九十一年一月七日時所採集之尿液檢體，經檢驗僅有甲基安非
    他命陽性反應，未有海洛因代謝物嗎啡之反應，另第二次被查獲時所採集之尿液
    檢體，亦僅有海洛因代謝物嗎啡之陽性反應，而未有安非他命之反應，分別有台
    北市立療養院與台灣檢驗科技股份有限公司檢驗報告在卷可考。此外全卷並無被
    告於九十一年一月七日為警查獲後仍有施用第二級毒品安非他命與被告於九十一
    年一月初起至同年四月間止即有施用第一級毒品海洛因犯行之證據，是認被告上
    開所辯堪予採信。惟公訴人起訴被告有施用第二級毒品ＭＤＭＡ與九十一年一月
    八日起至同年八月十九日有施用第二級毒品安非他命以及被告自九十一年一月初
    起至同年四月止有施用第一級毒品海洛因之犯行，此部分證據嫌有不足，然公訴
    人認此部分分別與前揭已論罪之施用第二級毒品或第一級毒品部分，有連續犯裁
    判上一罪關係，故就此被訴部分不另為無罪之諭知，併予敘明。
據上論斷，應依刑事訴訟法第二百九十九條第一項前段，毒品危害防制條例第十條第
一項、第二項、第十八條第一項前段，刑法第十一條前段、第五十六條、第三十八條
第一項第二款、第五十一條第五款，判決如主文。
本案經檢察官許梨雯到庭執行職務
中    華    民    國    九   十   二    年    二    月    十    三      日
                                 台灣板橋地方法院刑事第二庭
                                     法  官  潘  長  生
右正本證明與原本無異。
如不服本判決，應於判決送達後十日內向本院提出上訴狀 (應附繕本) ，上訴於
臺灣高等法院。
                                     書記官  王  增  華
中      華      民      國      九 十 二      年    二    月  十  九    日
附錄本案論罪科刑法條
毒品危害防制條例第十條：
施用第一級毒品者，處六月以上五年以下有期徒刑。
施用第二級毒品者，處三年以下有期徒刑。


司法院資訊處製作；財團法人民間司法改革基金會備份。
